【裁判字號】    99,司財管,71
【裁判日期】    991130
【裁判案由】    選任遺產管理人
【裁判全文】
臺灣彰化地方法院民事裁定            99年度司財管字第71號
聲  請  人  彰化縣政府
被繼承人    張乾龍
關  係  人  張春
上列聲請人聲請對被繼承人選任遺產管理人事件，本院裁定如下
：
    主  文
選任關係人張春（民國○○年○月○○日出生，身分證統一編號：Ｚ
000000000號，住台中市○區○○○路85巷8號4樓之2）為被繼承
人張乾龍（民國○○年○月○○日出生，身分證統一編號：Ｚ00000000
0號，生前籍設彰化縣二水鄉復興村坑口巷2之1號）之遺產管理
人。
准對被繼承人之繼承人為承認繼承之公示催告。
被繼承人之繼承人，應自前項公示催告最後登載新聞紙之日起，
捌個月內承認繼承，上述期限屆滿而無繼承人承認繼承時，被繼
承人之遺產，於清償債權並交付遺贈物後，如有賸餘即歸屬國庫
。
聲請人應於收受本裁定之日起柒日內，將本裁定登載於公報、新
聞紙或其他相類之傳播工具，並將登載證據檢送本院，逾期視為
撤回公示催告之聲請。
程序費用新台幣壹仟元由被繼承人之遺產負擔。
    理  由
一、按繼承開始時，繼承人有無不明，而無親屬會議或親屬會議
    未於一個月內選定遺產管理人者，利害關係人得聲請法院選
    任遺產管理人，並由法院依法為公示催告。又按先順序繼承
    人均拋棄其繼承權者，準用關於無人承認繼承之規定，民法
    第1177條、第1178條第1項、第2項、第1176條第6項規定甚
    明。
二、本件聲請意旨略以：被繼承人張乾龍於民國（下同）89年3
    月16日，違反水土保持法經聲請人裁處新台幣（下同）2000
    00元（經強制執行後尚欠120315元）。惟被繼承人於98年3
    月26日死亡，其第一、二順位繼承人均拋棄繼承，是否有應
    繼承之人不明，而其親屬會議未於一個月內選定遺產管理人
    ，致聲請人對其遺產無法行使權利，為確保聲請人權利，爰
    依法聲請選任遺產管理人並為承認繼承之公示催告等語。
三、經查，聲請人主張之事實，業據提出被繼承人除戶謄本、子
    女戶籍謄本、拋棄繼承證明文件、違反水土保持法案件裁處
    書、移送行政執行處執行案件部分銷案通知書等影本為證，
    經核無訛，又本院依職權調閱本院98年度繼字第597號拋棄
    繼承卷宗查核明確，聲請人之主張堪信屬實。
四、次查，依據被繼承人之戶籍資料顯示，張春為被繼承人張
    乾龍之次子，62年5月10日生，其與被繼承人關係密切，衡
    情對被繼承人之債權債務關係應較他人清楚，應堪勝任遺產
    管理之務，且經本院詢問結果，其亦同意擔任之，有電話記
    錄附卷可查。綜上，故認本件選任張春為被繼承人之遺產
    管理人應為適當，並依法為承認繼承之公示催告，爰裁定如
    主文所示。
五、依非訟事件法第157條裁定如主文。
六、如對本裁定抗告，須於裁定送達後10日之不變期間內，向本
    院提出抗告狀，並繳納抗告費新臺幣1,000元。
中    華    民    國    99    年    11    月    30    日
                  家事法庭      司法事務官  劉俊佑

司法院資訊處製作；財團法人民間司法改革基金會備份。
